# 租赁的厂房安装净化工程计入哪个科目比较好

提问人：jodie612 时间：2014-11-07 10:21:27
企业租赁厂房进行生产，安装 200 多万的净化设备，可以计入长期待摊费用吗？摊销期限为房屋租赁期限？

回答人：chenyiwei
该净化设备是否必须依附于厂房，是否可移动？租赁结束后（或者有其他需要时），能否将其无损地从房屋中的原安装位置拆下，移到其他地方继续正常使用？该净化设备的预计使用寿命和厂房剩余租赁年限各为多少年？